【裁判字號】    98,易,182
【裁判日期】    980331
【裁判案由】    竊盜等
【裁判全文】
臺灣板橋地方法院刑事判決               98年度易字第182號
公  訴  人  臺灣板橋地方法院檢察署檢察官
被      告  乙○○
上列被告因竊盜等案件，經檢察官提起公訴（97年度偵字第
34917 號），本院判決如下：
    主  文
乙○○無故侵入他人建築物，處拘役貳拾日，如易科罰金，以新
臺幣壹仟元折算壹日。
    事  實
一、乙○○於民國97年12月16日上午11時許，搭乘甲○○（所涉
    竊盜及無故侵入他人建築物部分均先行審結）所騎乘之車牌
    號碼MDB-175 號重型機車前往臺北縣新莊市○○路135 號附
    近後，明知臺北縣新莊市○○路135 號工廠為他人所有之建
    築物，未經該工廠所有人丙○○之許可不得擅自進入，竟基
    於侵入他人建築物之犯意，利用雙鳳橋之橋頭翻越圍牆，而
    無故侵入上址建築物。侵入後，適為工廠對面社區守衛張振
    輝發覺並立即通知丙○○，經丙○○進入工廠察看，發覺乙○○躺在工廠隔間內，嗣乙○○即趁隙離開現場，後於同日
    上午11時30分許，為警在臺北縣新莊市○○路上之「福德宮
    」內查獲。後經丙○○再次返回工廠察看，另發覺甲○○躲
    在工廠隔間內，經再次報警處理而當場查獲。
二、案經丙○○訴由臺北縣政府警察局新莊分局報請臺灣板橋地
    方法院檢察署檢察官偵查起訴。
    理  由
一、被告乙○○經本院合法傳喚，無正當理由未於審判期日到庭
    ，惟其於偵查中矢口否認有何無故侵入他人建築物之犯行，
    辯稱：伊是進入那邊睡覺，伊是怎麼進去的伊也不知道云云
    。
二、經查，被告乙○○係與同案被告甲○○共乘車號MDB-175 號
    重型機車前往臺北縣新莊市○○路135 號附近後，由雙鳳橋
    頭翻越圍牆侵入臺北縣新莊市○○路135 號工廠一情，已經
    證人張振輝於警詢中證述明確，而臺北縣新莊市○○路135
    號工廠係證人丙○○所有，平日供作倉庫使用，證人丙○○
    並未同意被告乙○○進入臺北縣新莊市○○路135 號工廠一
    情，亦經證人丙○○於警詢、偵查中證述明確，是被告乙○○確有未經證人丙○○同意侵入臺北縣新莊市○○路135 號
    工廠之行為甚明，輔以被告乙○○於警詢中亦自承：是要進
    去工廠睡覺等語，更可見被告乙○○侵入臺北縣新莊市○○
    路135 號工廠確不具任何正當之理由，被告乙○○所辯，尚
    無可採。事證明確，被告乙○○犯行，已堪認定。
三、核被告乙○○所為，係犯刑法第306 條第1 項無故侵入他人
    建築物罪。又被告與同案被告甲○○係陸續由雙鳳橋橋頭翻
    越圍牆侵入丙○○所有之工廠，固經證人張振輝於警詢中證
    述明確，惟被告乙○○於警詢中供稱：我因為喝醉酒所以才
    會侵入該工廠內睡覺，我不知跟何人一起侵入等語，同案被
    告甲○○亦供稱其侵入上址工廠之目的係為睡覺，是被告乙○○與同案被告甲○○不過係為各自睡覺之目的，恰與接近
    之時間侵入同一處所，尚難認被告乙○○與同案被告甲○○
    就無故侵入他人建築物之犯行有何犯意之聯絡，或行為之分
    擔，公訴意旨認被告乙○○與同案被告甲○○就無故侵入他
    人建築物部分之犯行應構成共同正犯，容有未洽。爰審酌被
    告乙○○無故侵入他人建築物，行為誠屬不該，及其犯罪之
    動機、目的、手段等一切情狀，量處如主文所示之刑，並諭
    知易科罰金之折算標準，以示懲儆。
四、被告乙○○於審判期日，經合法傳喚無正當理由不到庭，而
    本件為應科拘役之案件，爰依刑事訴訟法第306 條規定，不
    待其陳述，逕行判決，併此敘明。
據上論斷，應依刑事訴訟法第299 條第1 項前段、第306 條，刑
法第306 條第1 項、第41條第1 項前段，刑法施行法第1 條之1
，判決如主文。
本案經檢察官李巧菱到庭執行職務。
中    華    民    國    98    年    3     月    31    日
                      刑事第十二庭  法  官    曾淑娟
上列正本證明與原本無異。
如不服本判決，應於判決送達後10日內敘明上訴理由，向本院提
出上訴狀 (應附繕本) ，上訴於臺灣高等法院。其未敘述上訴理
由者，應於上訴期間屆滿後20日內向本院補提理由書「切勿逕送
上級法院」。
                                    書記官    謝雪紅
中    華    民    國    98    年    3     月    31    日
附錄本案論罪科刑法條全文：
中華民國刑法第306條
無故侵入他人住宅、建築物或附連圍繞之土地或船艦者，處1 年
以下有期徒刑、拘役或3 百元以下罰金。
無故隱匿其內，或受退去之要求而仍留滯者，亦同。


司法院資訊處製作；財團法人民間司法改革基金會備份。
